【裁判字號】    99,交聲,2335
【裁判日期】    990727
【裁判案由】    聲明異議
【裁判全文】
臺灣臺中地方法院交通事件裁定        99年度交聲字第2335號
原處分機關  交通部公路總局臺中區監理所臺中市監理站
異  議  人
即受處分人  乙○○
上列受處分人因違反道路交通管理處罰條例案件，對於交通部公
路總局臺中區監理所臺中市監理站於民國99年6 月2 日所為之處
分（裁監稽違字第裁61－HE0000000 號裁決書），聲明異議，本
院裁定如下：
    主  文
本件交通聲明異議事件，於臺灣臺中地方法院檢察署九十九年度
偵字第一二一九七號過失傷害案件偵查終結前，停止其程序。
    理  由
一、按交通法庭對於聲明異議案件，涉及犯罪嫌疑者，得在刑事
    訴訟終結前，以裁定停止其程序，道路交通案件處理辦法第
    17 條 第2 項定有明文。
二、本件異議人即受處分人乙○○（下稱受處分人）於民國99年
    1 月28日19時30分許，騎乘車牌號碼916 －DSY 號重型機車
    ，行經臺中縣大里市○○路與德芳南路設有燈光號誌管制之
    交岔路口時，與甲○○所駕駛車牌號碼5J－4255號自小客車
    發生碰撞，致受處分人摔倒在地而受有雙側氣血胸等傷害。
    嗣受處分人經臺中縣警察局交通警察隊員警認有「闖紅燈」
    之違規情事，依違反道路交通管理處罰條例第53條第1 項舉
    發，再經交通部公路總局臺中區監理所臺中市監理站裁罰新
    臺幣1,900 元，並記違規點數3 點。甲○○所涉過失傷害罪
    嫌，業經受處分人訴由臺中縣警察局霧峰分局報告臺灣臺中
    地方法院檢察署檢察官以99年度偵字第12197 號偵查中，尚
    未終結乙節，亦有有臺中縣警察局99年6 月22日中縣警交字
    第0990062137號函暨所附道路交通事故初步分析研判表、現
    場圖、調查報告表(一)、(二)、談話紀錄表、肇事人自首情形紀
    錄表、現場照片、甲○○臺灣高等法院被告全國前案紀錄表
    、本院電話紀錄表、臺中縣警察局霧峰分局刑事案件報告書
    附卷可稽，而本件受處分人堅詞否認有闖紅燈之行為，辯稱
    當日在該交岔路口停等紅燈，待號誌轉為綠燈始往前行駛，
    隨即發生碰撞等語，故本件車禍雙方（即受處分人、及上開
    偵查案件之被告甲○○）之過失情節為何，自宜參酌刑事案
    件關於犯罪事實之認定結果，以免事實認定歧異，影響當事
    人權益，爰於前揭刑事訴訟終結前，停止本件聲明異議程序
    。
二、據上論斷，應依道路交通管理處罰條例第87條第2 項，道路
    交通案件處理辦法第17條第2 項，裁定如主文。
中    華    民    國    99    年     7    月    27    日
                  交通法庭   法  官  劉敏芳
以上正本證明與原本無異。
如不服本裁定應於送達後5日內向本院提出抗告狀(應附繕本)並
敘述抗告之理由。
                             書記官  陳錫威
中    華    民    國    99    年     7    月    27    日

司法院資訊處製作；財團法人民間司法改革基金會備份。
